【裁判字號】    89,易,4771
【裁判日期】    900223
【裁判案由】    傷害
【裁判全文】
臺灣高雄地方法院刑事判決                        八十九年度易字第四七七一號
    公  訴  人  臺灣高雄地方法院檢察署檢察官
    被      告  甲○○
    被      告  乙○○
右列被告因傷害案件，經檢察官提起公訴（八十九年度偵字第一二一一四號），本院
判決如左：
    主  文
甲○○、乙○○共同傷害人之身體，各處拘役伍拾伍日，如易科罰金，均以參佰元折
算壹日。
    事  實
一、甲○○曾於民國七十八年間因傷害罪經法院判處拘役五十日，詎不知警惕，於民
    國八十九年五月廿五日晚上九時三十分許，因先前曾與丁○○為細故發生口角爭
    執，竟與其子乙○○共同基於普通傷害之犯意，在高雄縣鳳山市○○○路五七七
    巷十五號涼亭處，徒手毆打丁○○，並推倒丁○○撞到路邊停放之機車，致丁○○受有前胸、臉部多處挫瘀傷及上唇撕裂傷四公分等傷害。
二、案經丁○○訴由台灣高雄地方法院檢察署檢察官偵查起訴。
    理  由
一、訊據被告甲○○、乙○○均矢口否認傷害犯行，被告甲○○辯稱：伊與告訴人丁○○相距約一公尺，焉能毆打到告訴人；被告乙○○辯稱：因伊父親甲○○與告
    訴人發生爭執，伊過去勸架，推開告訴人，告訴人因此撞到機車，並非蓄意毆打
    告訴人云云。經查，被告甲○○、乙○○如何於右揭時地共同毆打告訴人，致告
    訴人受有前胸及臉部多處挫瘀傷及上唇撕裂傷四公分等情，業經告訴人丁○○於
    警偵訊及本院審理時指訴綦詳，並有長庚紀念醫院出具之診斷證明書一紙附卷可
    稽，復經現場目睹證人吳忠興指證被告甲○○與乙○○於前揭時地共同出手毆打
    告訴人等語明確（見本院八十九年十二月十三日訊問筆錄），及證人（案發後到
    現場處理之警員）呂俊寬於本院審理時結證：伊至現場處理時，僅吳忠興與被告
    甲○○在爭執，吳忠興指稱係甲○○與乙○○共同毆打告訴人，而甲○○承認推
    告訴人撞到機車致上唇撕裂傷，伊至機車附近查看，發現機車附近有血跡等語在
    卷（見本院九十年二月九日審判筆錄），又被告乙○○於警偵訊時均供稱：伊見
    到告訴人與其父親甲○○打架，乃上前拉開並推告訴人，致告訴人撞到機車，造
    成嘴部受傷等語（見偵查卷第三十四頁背面、第廿五頁正面），足見告訴人指訴
    其上述傷害係遭被告甲○○、乙○○共同毆打造成，應可採信。至於告訴人指稱
    其上唇撕裂傷係遭被告乙○○持刀砍傷云云，惟告訴人自承並未見到刀子，證人
    吳忠興於警訊時證稱：被告等人共同毆打告訴人，伊未見到被告等人有持凶器等
    語（見偵查卷第三十八頁背面），而證人丙○○○○亦證稱被告甲○○坦承推告
    訴人撞到機車造成上唇撕裂傷，經查看機車附近確有血跡等語，又被告乙○○於
    警偵訊時供承推告訴人撞到機車造成上唇撕裂傷在卷，再觀之卷附現場照片九張
    ，案發地點停放甚多機車，且告訴人上唇受傷係撕裂傷，是被告甲○○、乙○○
    供承推倒告訴人撞到機車造成告訴人上唇撕裂傷，衡情非無可無，告訴人指稱其
    上唇撕裂傷係遭被告乙○○持刀砍傷云云，尚乏積極證據可資佐證，自無足採。
    被告甲○○、乙○○矢口否認犯行，並執前詞以辯，意在卸責，諉無可取。事證
    明確，被告甲○○、乙○○犯行均堪認定。
二、核被告甲○○、乙○○所為均係犯刑法第二百七十七條第一項之傷害罪。被告甲○○、乙○○所犯上開之罪，彼此間有犯意聯絡及行為分擔，均為共同正犯。爰
    審酌被告甲○○曾有如事實欄所示之前科，被告乙○○尚無任何犯罪紀錄，有本
    院被告院內索引卡紀錄表、台灣高等法院被告全國前案紀錄表在卷可考，被告等
    因細故毆打告訴人造成告訴人上述之傷害，且犯後心存僥倖，否認犯行，圖卸刑
    ，態度尚難謂佳等一切情狀，分別量處如主文所示之刑，並均諭知易科罰金之折
    算標準，以資懲儆。
據上論斷，應依刑事訴訟法第二百九十九條第一項前段，刑法第二十八條、第二百七
十七條第一項、第四十一條，罰金罰鍰提高標準條例第一條前段、第二條，判決如主
文。
本案經檢察官呂幸玲到庭執行職務。
中      華      民      國      九十      年      二    月    二十三    日
                                  臺灣高雄地方法院刑事庭
                                      法  官    郭錦茂
右正本證明與原本無異。
如不服本判決，應於判決送達後十日內，向本院提出上訴狀。
                                      書記官    賴佳慧
中    華    民    國      九十      年      二      月      二十七      日
附錄本判決論罪科刑法條：
刑法第二百七十七條：
  傷害人之身體或健康者，處三年以下有期徒刑、拘役或一千元以下罰金。
  犯前項之罪因而致人於死者，處無期徒刑或七年以上有期徒刑；致重傷者，處三年
  以上十年以下有期徒刑。


司法院資訊處製作；財團法人民間司法改革基金會備份。
